ACORDAO-COMPLETO-2406580

ACÓRDÃO DE RELAÇÃO

ACÓRDÃO DE RELAÇÃO 1223/2020 ATA 17/2020 - PLENÁRIO

Acórdão 1223/2020-TCU-Plenário
VISTO o monitoramento das medidas adotadas para atender os comandos constantes dos Acórdão 566/2018-TCU-Plenário, da minha relatoria, relativos a auditoria na execução do Programa Nacional de Crédito Fundiário - PNCF no estado de Minas Gerais, com o objetivo de verificar a regularidade da concessão de financiamentos voltados à aquisição de propriedades rurais e investimentos em infraestrutura ao público-alvo do programa;
Considerando que a segunda deliberação mencionada buscou alcançar o pleno atendimento das determinações originais, consistentes na:
a) apresentação de plano de ação com vistas ao cumprimento de medidas tendentes a regularizar falhas constatadas quanto aos critérios de elegibilidade (subitem 1.8.1) , estabelecer plano operativo anual (subitem 1.8.2) , solucionar deficiências de infraestrutura básica em loteamentos financiados (subitem 1.8.3) , ampliar a publicidade das ações do PNCF (subitem 1.8.4) e corrigir procedimentos de substituição de beneficiários de algumas propriedades (subitem 1.8.5) ; e
b) avaliação da regularidade dos procedimentos de financiamento relacionados à aquisição de certos loteamentos, especialmente quanto à adequação do valor pago pelas propriedades (subitem 1.9) ;
considerando que, após análise das informações apresentadas pela unidade jurisdicionada, a Secretaria de Controle Externo da Agricultura e do Meio Ambiente - SecexAgroAmbiental concluiu pelo atendimento de algumas medidas determinadas e pela não aplicabilidade de outras, bem como pela necessidade de efetuar nova determinação para acompanhar os desdobramentos do último ponto;
considerando que o PNCF está sendo objeto de reformulação, iniciada em 2018 e continuada na nova gestão a partir de 2019;
considerando que, conforme informações à peça 37, o Departamento de Gestão do Crédito Fundiário - Decred acompanharia o cumprimento das deliberações proferidas nestes autos;
considerando que providências para sanar deficiências na fiscalização do PNCF são contempladas no monitoramento do Acórdão 2212/2018-TCU-Plenário, que está sendo efetuado no TC Processo 034.266/2018-6;
os ministros do Tribunal de Contas da União, reunidos em sessão de Plenário, ACORDAM, por unanimidade, de acordo com o parecer emitido nos autos e com fundamento nos arts. 169, inciso I, do Regimento Interno e 36 e 37 da Resolução-TCU 259/2014, em: 
a) considerar que foram adotadas medidas para cumprir as determinações contidas nos subitens 1.8.4, 1.8.5 e 1.9 do Acórdão 566/2018-TCU-Plenário e nos subitens 1.7.3 e 1.7.4 do Acórdão 2647/2018-TCU-Plenário;
b) considerar que não é aplicável a continuidade do monitoramento das determinações contidas nos subitens 1.8.1, 1.8.2 e 1.8.3 do Acórdão 566/2018-TCU-Plenário e 1.7.1 e 1.7.2 do Acórdão 2647/2018-TCU-Plenário no âmbito deste processo;
c) efetuar a determinação especificada a seguir;
d) dar ciência desta deliberação ao Decred; e
e) apensar estes autos ao TC Processo 027.495/2017-5.
1. Processo TC-Processo 023.693/2018-5 (MONITORAMENTO) 
1.1. Classe: V.
1.2. Unidade: Departamento de Gestão do Crédito Fundiário do Ministério da Agricultura, Pecuária e Abastecimento.
1.3. Relatora: ministra Ana Arraes.
1.4. Representante do Ministério Público: não atuou.
1.5. Unidade Técnica: Secretaria de Controle Externo da Agricultura e do Meio Ambiente - SecexAgroAmbiental.
1.6. Representação legal: não há.
1.7. Determinar ao Departamento de Gestão do Crédito Fundiário que, no prazo de 30 dias, a contar da ciência desta deliberação, encaminhe ao Tribunal:
1.7.1. relatórios de vistoria ou inspeção porventura realizadas nos Grupamentos Jardim, Jardim Calçado e Recanto Verde, todos no município de João Pinheiro/MG, financiados com recursos do Programa Nacional de Crédito Fundiário;
1.7.2. pronunciamento conclusivo acerca da ocorrência de irregularidades na aquisição da Fazenda Jardim/Rodrigues, com indicação, se for o caso, dos responsáveis pelo dano ao erário e sua quantificação, bem como envio de cópia da íntegra dos respectivos processos administrativos.

ANA ARRAES

não há.

Não atuou.

MONITORAMENTO (MON)